臺灣新竹地方法院刑事判決　　　　　　　 94年度易字第514號
公　訴　人　臺灣新竹地方法院檢察署檢察官
被　　　告　丁○○
上列被告因竊盜案件，經檢察官提起公訴（94年度偵緝字第307
號），本院依簡式審判程序判決如下：
    主  文
丁○○連續攜帶兇器竊盜，處有期徒刑壹年，緩刑肆年，緩刑期
內付保護管束。扣案之乙炔壹組，沒收之。
    事實及理由
壹、構成犯罪事實：
    丁○○因缺錢花用，竟出於為自己不法所有目的的連續犯罪
    意思，於民國94年1 月18日之下述時間，駕駛車牌號碼HN─
    4737號廂型自小客車，分別為下列行為：
一、凌晨2 時15分許，行經新竹縣北埔鄉○○段竹37縣道路時，
    持足以攻擊人身，危害人生命、身體安全，在客觀上具有危
    險性可供兇器使用的乙炔1 組，將北埔鄉公所所有，因道路
    施工而暫放路旁之反射鏡支架6 支（價值約新臺幣《下同》
    3 萬元）外裹水泥部分切除後，搬運至上開車輛而竊取之（
    業經發還）。
二、凌晨2 時40分許，在新竹縣北埔鄉○○段內大坪小段51之93
    之工寮處，持上開乙炔將甲○○所有之鐵門一扇（價值約3
    萬元）切割為5 塊後，搬運至上開車輛而竊取之（業經發還
    ）。
三、凌晨3 時30分許，在新竹縣北埔鄉外坪村自來水進水口處，
    持足以攻擊人身，危害人生命、身體安全，在客觀上具有危
    險性可供兇器使用的鐵鉗，將大門旁之白鐵圍籬網剪開並鬆
    脫圍籬網與角鋼支架間之固定螺絲後，竊取自來水公司所有
    之角鋼支架6 支（價值約3 萬元，業經發還），並搬運至上
    開車輛。嗣為警於94年1 月18日凌晨3 時50分許，在新竹縣
    北埔鄉大林橋上盤查而查獲，並於上開車輛內扣得上開竊得
    之物及乙炔1 組。
貳、程序方面：
    本件被告丁○○所犯加重竊盜罪，非死刑、無期徒刑、最輕
    本刑為3 年以上有期徒刑之罪，或高等法院管轄第一審之案
    件，被告於本院準備程序進行中，就被訴事實為有罪之陳述
    ，經本院合議庭認合於新修正刑事訴訟法第273 條之1 第1
    項之規定，裁定進行簡式審判程序，此合先敘明。
、認定犯罪事實所根據的證據及理由：
一、被告丁○○於警局詢問時、檢察官偵查中、本院準備程序及
    簡式審判程序訊問時之自白。
二、證人即北埔鄉公所村幹事丙○○、被害人甲○○及自來水公
    司竹東營運所技術士乙○○於警局詢問時之證述。
三、扣案之乙炔1 組可資證明。
四、復有贓物認領保管單3 紙、查獲現場、贓物及犯罪工具照片
    8 幀在卷可證。
肆、論罪科刑的理由：
一、論罪：
（一）按刑法第321 條第1 項第3 款攜帶兇器竊盜罪所謂之兇器
      ，其種類並無限制，凡客觀上足對人之生命、身體、安全
      構成威脅，具有危險性之器械均屬之，此有最高法院79年
      度臺上字第5253號判例意旨可資參照。被告丁○○攜至前
      開竊盜現場之乙炔1組及鐵鉗1把，前者既足以切割鋼板，
      而後者為金屬材質且甚為厚重，於客觀上均堪為殺傷人之
      生命、身體之器械，皆屬具有危險性之兇器，被告持以行
      竊，核其所為係犯刑法第321 條第1 項第3 款之攜帶兇器
      加重竊盜罪。
（二）連續犯：被告先後3 次加重竊盜犯罪行為，在時間上接近
      、犯罪手法雷同、犯罪構成要件相同，顯然係出於概括的
      犯罪故意所為，屬於連續犯，依照刑法第56條規定：「連
      續數行為而犯同一之罪名者，以一罪論。但得加重其刑至
      2 分之1 」，應論以一罪，並加重其刑度。
二、科刑：
（一）主刑：審酌被告尚值壯年，且受有二專肄業之教育程度，
      不思正途謀生、以己力獲取報酬，竟僅因缺錢花用即竊取
      他人財物，顯不尊重他人財產權益，及其犯罪動機、目的
      、竊盜次數、及其所得財物價值，惟所竊得之物均已發還
      被害人，使被害人之損失降低，及犯罪後均能坦白承認犯
      行，態度尚稱良好等一切情狀，量處如主文所示之刑，以
      資懲儆。
（二）緩刑及保護管束：被告丁○○前於82年1 月4 日，雖曾因
      過失致死案件，經本院以81年度交訴字第224 號判處有期
      徒刑8 月，緩刑3 年，惟於緩刑期滿，而緩刑之宣告未經
      撤銷，是其上開刑之宣告，依刑法第76條之規定已失其效
      力，而與未曾受有期徒刑以上刑之宣告相同，此有臺灣高
      等法院前案紀錄表及臺灣新竹地方法院檢察署刑案資料查
      註紀錄表各1 份在卷可查，考量其因具賽夏族平地原住民
      身分，所接受之法治概念稍嫌不足，且因一時短於思慮，
      致罹刑章，犯後已坦白承認犯行，經此偵查程序及科刑判
      決後當知所警惕，相信不會再犯，復因家中尚有肢體障礙
      並罹患疾病之母親需待其照料，又因被告與妻離異，仍育
      有1 子需其扶養，有戶口名簿影本、身心障礙手冊影本、
      診斷證明書、學生在學證明書及戶籍謄本各1 紙在卷可查
      ，是本院認為前開對其所宣告之刑，以暫不執行為適當，
      爰併予宣告緩刑4 年，並於緩刑期間內交付保護管束，以
      匡正其行為，並勵自新，以觀後效。
（三）沒收：至扣案之乙炔1 組為行竊時所用工具，係被告供犯
      罪所用之物，且為被告所有，業據被告丁○○供明在卷，
      應依刑法第38條第1 項第2 款規定宣告沒收之。另被告持
      以行竊所用之鐵鉗1 把，固為被告所有，且被告於警詢時
      已陳稱於行竊過程中遺失，顯已滅失，而其於警詢時距事
      實發生最近，當無為不實供述之必要，且鐵鉗並未扣案，
      衡情，警方亦顯無隱匿之可能，是其審理中稱有將鐵鉗交
      予警察尚有不實，是鐵鉗既未扣案且已滅失，為免將來執
      行困難，爰不併予宣告沒收，併此敘明。
伍、適用法律依據：
一、程序法方面：刑事訴訟法第273 條之1 第1 項、第299 條第
    1 項前段。
二、實體法方面：刑法第56條、第321 條第1 項第3 款、第74條
    第1 款、第93條第1 項、第38條第1 項第2 款，判決如主文
    。
本案經檢察官魏廷勳到庭執行職務。
中　　華　　民　　國　　94　　年　　9 　　月　　30　　日
                  刑事第四庭法　官　馮俊郎
以上正本證明與原本無異。
如不服本判決，應於判決送達後10日內向本院提出上訴狀（應附
繕本），上訴於臺灣高等法院。
中　　華　　民　　國　　94　　年　　9 　　月　　30　　日
                            書記官  鄧雪怡
附錄本案論罪科刑實體法條全文：
＊刑法第321 條第1 項第3 款：
犯竊盜罪而有左列情形之一者，處6 月以上5 年以下有期徒刑。
三、攜帶兇器而犯之者。
【刑法第320條第1項：
意圖為自己或第三人不法之所有，而竊取他人之動產者，為竊盜
罪，處5 年以下有期徒刑、拘役或500 元以下罰金。】
